臺灣桃園地方法院民事判決　　　　　　　95年度勞訴字第35號
原　　　告　丁○○
　　　　　　乙○○
共　　　同
訴訟代理人　張昱裕律師
複　代理人　丙○○
被　　　告　建碁股份有限公司
法定代理人　甲○○
訴訟代理人　劉志鵬律師
　　　　　　陳文靜律師
上列一人
複代理人　　王雪娟律師
上列當事人間請求給付資遣費事件，於民國96年5 月15日辯論終
結，本院判決如下：
    主      文
被告應給付原告丁○○新臺幣陸拾玖萬陸仟貳佰陸拾陸元，及自
民國九十五年七月二十日起至清償日止，按週年利率百分之五計
算之利息。
被告應給付原告乙○○新台幣拾萬肆仟壹佰肆拾玖元，及自
民國九十五年七月二十日起至清償日止，按週年利率百分之五計
算之利息。
訴訟費用由被告負擔。
本判決第一項、第二項於原告丁○○、乙○○各以新臺幣貳拾
萬貳仟元、新臺幣壹拾壹萬壹仟佰元供擔保後，得假執行；但
被告如各以新臺幣陸拾玖萬陸仟貳佰陸拾陸元、新臺幣拾萬
肆仟壹佰肆拾玖元為原告丁○○、乙○○預供擔保，得免為假執
行。
    事實及理由
甲、原告主張：(一)原告丁○○、乙○○分別於民國76年6 月2 日
    、83年8 月29日起受僱於被告，任職桃園龍潭廠「策略製造
    服務事業部」之採購部、業務部。不料，被告未徵得原告同
    意，即於95年1 月3 日下午4 時10分趁原告請假之際，突襲
    性地以電子郵件逕行發布調職命令，要求原告2 人於翌日上
    午至台北南港廠，各向「資材暨運籌處」之零組件資源開發
    部、資材整合一部報到，致令原告措手不及。被告已預見原
    告於95年1 月4 日銷假上班後才得收受系爭調職命令，自無
    法準時報到需面臨曠職或除名之處罰，調職動機誠屬不當。
    (二)被告將原告2 人調職至台北工作前，被告之員工高玉明固
    曾於94年11月間與原告丁○○會談，徵詢原告丁○○是否能
    赴台北上班，然於原告丁○○當場拒絕後，高玉明即未再有
    任何表示；而原告乙○○之主管雖曾告以調至台北擔任出貨
    工作需要較佳之外語能力，經原告乙○○表示非其能力所及
    ，該主管隨即表明果真如此，則員工可另覓出路等語；同年
    11月18日被告固曾召開說明會，惟就與會員工所提調職疑慮
    問題均未能詳加解釋說明，是日說明會徒具形式，與未召開
    無異。爾後被告即未再給予原告任何有關調職之訊息，被告
    發布系爭調職命令前並未與原告實質協商。(三)按內政部74年
    9 月5 日74台內勞字第328433號函釋：「勞動基準法施行細
    則第7 條第1 款規定，工作場所及應從事之工作有關事項，
    應於勞動契約中由勞資雙方自行約定，故其變更亦應由雙方
    自行商議決定。如雇主有調動勞工工作必要，應依下列原則
    辦理：(1)基於企業經營上所必需。(2)不得違反勞動契約。(3)
    對勞工薪資及其他勞動條件，未作不利之變更。(4)調動後工
    作與原有工作性質為其體能及技術所可勝任。(5)調動工作地
    點過遠，雇主應予以必要之協助。」而被告所頒布之人事管
    理規則第10.1條亦明載：本公司因業務需要，在未違反勞動
    契約原則，得隨時遷調員工之工作或職務與服務地點等語，
    足認被告調動員工仍須符合勞動契約之原則，非可恣意為之
    。再依被告提出之「調動處理原則」第4. 5點規定「當已取
    得調動之共識，應由調入單位主管至人事單位填寫員工職務
    調動單位並協助完成職務調動程序」、「如為跨區／廠之調
    動，當事人應辦理離廠等相關手續，方可至調入單位報到」
    ，足見被告不得片面變更原告之工作地點，上開規定係勞動
    契約之內容，構成勞動契約之一部分，兩造均有遵守義務。
    (四)然系爭調職命令除事前未徵得原告2 人同意、違反上開調
    動原則所稱「當已取得調動之共識」之前提及相關調動程序
    （即已違反兩造之勞動契約）、違反被告以資遣方式安置桃
    園廠員工之一貫政策（被告現仍持續且大量資遣員工）外，
    系爭調職命令僅抽象提及原告未來從事職務之空泛名稱，原
    告對調動後之實際工作內容毫無所悉，被告並未舉證調動後
    工作為原告體能及技術所可勝任，以及是否確為經營之所需
    。又被告對於該工作地點之調動僅提供為期1 年、每月新臺
    幣（下同）3,000 元之轉勤津貼，縱原告2 人可自新竹搭乘
    被告提供之交通車上班，然每月通勤費用2,200 元仍須由原
    告2 人自行負擔，況於1 年後，被告即不再提供該3,000 元
    之轉勤津貼。準此，系爭調職命令為遠距調動，被告卻未提
    供諸如宿舍、房屋租金補助之方案，或針對自行開車者補貼
    加油費用等必要之協助，其提供之1 年短期限期津貼與原告
    每日需額外耗費4 小時之通勤勞頓、對家庭生活之犧牲顯不
    相當，況臺北地區物價高昂，臺北辦公區又未備有員工餐廳
    提供午餐補助，縱表象上觀之被告似欲保障勞工之工作權未
    變動原告薪資但確已生實質減薪之效果，自屬勞動條件之不
    利變更，使原告2 人承受難忍之不利益。猶有甚者，被告係
    趁原告2 人與其餘同事約10人一同請假至桃園縣政府人力資
    源與勞動局尋求法律協助之際，無預警發布系爭調職命令，
    毫不酌留業務交接之緩衝期間即命原告2 人須於翌日至台北
    辦公區報到，此舉不符企業常規，顯隱含懲戒處罰之惡意目
    的，並欲以調職為手段逼迫原告2 人主動離職，規避資遣費
    之給付，已違反兩造之勞動契約、上開雇主調動勞工之五大
    原則及民法第148 條規定，屬權利之濫用，原告2 人無法同
    意該調職命令，乃於95年1 月4 日依勞動基準法第14條第6
    款之規定，以郵局存證信函通知被告其所為已違反兩造之勞
    動契約與勞工法令，損害原告權益，因而終止原告2 人與被
    告間之勞動契約並請求依法給付資遣費，該存證信函並已於
    同年月5 日送達被告，惟未獲被告置理。(五)原告丁○○受雇
    被告之期間共18年8 月，就勞工退休金制度係選擇適用勞動
    基準法之舊制，平均工資為37,300元，依勞動基準法第14條
    第4 項準用同法第17條之結果，應可請求以18年8 個月為計
    算基礎之資遣費，亦即得請求18又3 分之2 個月以37,300元
    計算之資遣費，合計為696,266 元。而原告乙○○就勞工退
    休金制度係選擇適用勞工退休金條例之新制，且受雇被告之
    平均工資為29,900元，故原告乙○○得向被告請求發給之資
    遣費為：自83年8 月起至94年6 月止之10 年11 個月，依勞
    動基準法第17條之規定，得請求326,408 元之資遣費｛
    29,900×10＋29,900× (11/12） ｝；自94年7 月起至95年
    1 月5 日止之189 天，依勞工退休金條例第12條之規定，得
    請求7,741 元之資遣費（29,900×1/ 2×189/365 ），共計
    334,149 元。爰依勞基法第14條第4 項、第17條規定，起訴
    請求被告給付原告丁○○、乙○○各696,266 元、334,149
    元，及均自起訴狀繕本送達翌日起至清償日止，按週年利率
    5 ﹪計算之利息等語。並聲明：如主文所示。
乙、被告則以：(一)原告丁○○、乙○○各於76年6 月2 日、83年
    8 月29日起受僱於被告之關係企業宏碁電腦股份有限公司，
    工作地點並非被告位於桃園龍潭之工廠，原告2 人係於87年
    4 月1 日起始轉調至被告桃園龍潭廠策略製造服務事業部，
    擔任資材採購相關工作，被告則同意合併計算其等在宏碁電
    腦股份有限公司之工作年資，先予指明。(二)被告自93年起因
    營收衰退，發生虧損，94年間乃決定停止龍潭廠生產線之營
    運，僅保留維修服務部門員工，其餘非生產線員工則擬配合
    業務發展調至台北南港總辦公區，至於意願不高欲留在桃竹
    地區工作之員工，被告亦盡量為其等洽詢轉職至關係企業之
    機會。而原告2 人之專長為被告所需，基於企業整體經營策
    略之考量，乃將原告2 人及其他原任策略製造服務事業部之
    專業人員自桃園龍潭廠調動至台北總辦公區，是本次調動並
    非單獨針對原告2 人，其等主張被告系爭調職命令隱含懲戒
    目的，純屬子虛烏有。被告自94年9 月起即數次與同仁溝通
    組織調整與調職一事，並於同年10月徵詢個別員工意願、同
    年11月18日由龍潭廠人事主管吳家銓主任召開正式說明會針
    對就調職有疑慮之員工詳為說明，迄至同年12月中旬仍盡力
    為同仁（包括原告）接洽至關係企業啟碁科技股份有限公司
    （址設新竹市新竹科學工業區○○○路10號之1） 面談之機
    會，待該批人員面試結果底定後，始配合組織調整將留用人
    員調職至臺北，而於同年12月中旬，原告在龍潭廠已無業務
    可進行，對於調職一事當有預期及心理準備，被告於95 年1
    月1 日組織調整後隨即於同年月3 日發布系爭調職命令，非
    屬匆促。再者，被告於95年1 月3 日發出系爭調職命令時，
    只知原告2 人請「特休」假、請假事由為「辦事」，實無從
    知悉其等係辦理何事。且為避免原告2 人漏未獲知調職相關
    資訊，被告之人事主管猶親自致電原告2 人，原告2 人現卻
    主張其全然不知將被調職、被告未與其協商即逕行發布系爭
    調職命令，隱含懲戒目的等語，皆非實情，縱認系爭調職命
    令通知時間距調動生效時間有過短之情，仍與該調職是否合
    法之判斷無影響。又本次調動後，原告2 人從事之工作內容
    與前相同，均係其等於龍潭廠負責過之業務，為其技術及體
    能所能勝任。被告除未變更原告2 人薪資、伙食津貼給付外
    ，並備有交通車可從新竹或龍潭直達台北，及依公司「不同
    辦公區調任津貼核給要點」之規定給予1 年期間、每月
    3,000 元交通津貼，已提供必要之協助，勞動條件未有不利
    變更，至調職1 年後，因每位員工屆時之情況或有不同，係
    依個別勞工提出需求後再行協商。另原告主張之午餐補助乃
    福利事項，隨時可能調整或取消，並非兩造約定之勞動條件
    ，是否設置員工餐廳端視各廠區之需求及條件而定，非可一
    概而論，況員工如未到員工餐廳用餐被告並不補貼任何費用
    。(三)兩造間未有工作地點限於龍潭廠或非經勞工同意不得調
    職之約定，依被告人事管理規則第10.1條之規定，可知原告
    同意被告因業務需要，得調動其工作職務或服務地點，至原
    告所指調動處理原則第4 、5 點僅係個別勞工調職時內部作
    業流程原則之說明，與本件調職是否合法無涉。被告基於營
    運上之需要在臺北及各廠區間辦理員工調動，實屬常見，並
    無違反勞動契約之情事。上開人事管理規則及被告相關制度
    規章向來皆置放於內部網路，員工得隨時上網查閱，為雙方
    所共同遵循。綜上，被告並無違反勞動契約或勞工法令情事
    ，系爭調職命令亦符合內政部74年9 月5 日發布之74台內勞
    字第328433號所頒雇主調動勞工之五項原則，自無權利濫用
    情形。原告引據勞基法第14條第1 項第6 款之規定，為終止
    勞動契約，並據以請求資遣費，於法自屬未合等語資為抗辯
    ，並聲明：原告之訴駁回；如受不利判決，願供擔保，請准
    宣告免為假執行。
丙、得心證之理由：
  一、按訴狀送達後，原告不得將原訴變更或追加他訴，但擴張
      或減縮應受判決事項之聲明者，不在此限，民事訴訟法第
      255 條第1 項第3 款定有明文。本件原告起訴時原請求被
      告應各給付原告丁○○、乙○○696,266 元、341,358 元
      ，及均自起訴狀繕本送達翌日起至清償日止，按週年利率
      5 ﹪計算之利息。嗣於95年11月10日具狀就原告乙○○部
      分聲明為被告應給付原告乙○○334,149 元，及自起訴狀
      繕本送達翌日起至清償日止，按週年利率5 ﹪計算之利息
      等語，原告乙○○上開所為，核屬減縮其應受判決事項之
      聲明，揆諸前開規定，自應准許。
  二、原告丁○○、乙○○分別自76年6 月2 日、83年8 月29日
      起受僱於宏碁電腦股份有限公司，於87年4 月1 日起始轉
      調至被告桃園龍潭廠策略製造服務事業部，擔任資材採購
      相關工作，被告則承認原告2 於宏碁電腦股份有限公司之
      工作年資；嗣被告於95年1 月3 日發布調職命令，將原告
      2 人調動至台北南港辦公區，為「資材暨運籌處」零組件
      資源開發部、資材整合一部之助理管理師，調職命令自同
      年月4 日生效，原告2 人則於系爭調職命令生效當日寄發
      存證信函予被告，以被告違法調動其工作地點，違反勞動
      契約及勞工法令，有損勞工權益為由，主張終止兩造間之
      勞動契約並請求被告給付資遣費，該存證信函於同年月5
      日寄達被告等事實，為兩造所不爭執，並有95年1 月3 日
      調職命令（以電子郵件方式通知）、存證信函、服務證明
      書、原告離職前5 個月之薪資明細表、服務年資併計協議
      書等在卷可稽，堪信為真實。
  三、原告主張被告將原告2 人調往台北南港辦公區，為勞動條
      件之不利變更，已違反勞動契約及雇主調動勞工之五項原
      則，侵害原告權益等語，被告則以前詞置辯。經查：
    (一)按「稱僱傭者，謂當事人約定，一方於一定或不定期限內
      為他方服勞務，他方給付報酬之契約。」民法第482 條定
      有明文。又工作場所及應從事之工作有關事項，依勞動基
      準法施行細則第7 條第1 款規定，勞資雙方應於勞動契約
      中約定，故受僱人所服勞務之實際內容為何，則應視當事
      人間契約之約定；如當事人僅概括約定受僱人得於一定或
      不定期限內為僱用人服勞務，而未就勞務之實質內容為約
      定，則應認僱用人在不違反調動原則之前提下，得依公司
      營運狀況、業務需要或人力調配等各種正當事由，就受僱
      人所服勞務之內容加以調動。此種調動既僅係就勞務內容
      為改變，而未影響受僱人之身分，則除有其他特殊情事可
      認為僱用人之調動違法外，應認此種調動行為性質上本屬
      僱用人於僱傭契約存續期間所具之權限，殊不受受僱人意
      思之拘束，亦不因受僱人於訂立契約之初擔任某特定職務
      ，即認僱用人於僱傭契約存續中不得再就受僱人之職務內
      容進行調整。經查原告受僱於被告並未簽訂書面勞動契約
      約定具體之勞務內容，則兩造間之僱傭契約內容，應僅係
      概括約定原告為被告服勞務，被告給付相當之報酬，則被
      告自得因其企業上經營所需及內部遷調制度，對原告之職
      務內容、工作地點進行調動。此由被告所頒布之人事管理
      規則第10.1條規定：「本公司因業務需要，在未違反勞動
      契約原則，得隨時遷調員工之工作或職務與服務地點。」
      （見本院卷第63頁）益明。至調動處理原則第4 點所謂「
      已取得調動之共識」，係指被告各單位如因求才而提出員
      工調動申請時，應徵詢當事人（員工）所屬主管及人事單
      位之意見，並得到該主管之同意而言，非指應得員工之同
      意。此觀諸同原則第2 點、第3 點分別規定：「求才單位
      主管於提出員工調動申請前，應先徵詢當事人所屬主管之
      意見；同時向人事單位徵詢及建議。」、「尚未得到當事
      人所屬主管之同意及完成相關調動程序前，求才單位主管
      應避免向當事人過多承諾。」（見本院卷第70頁）自明。
      是原告主張被告調動其等之服務地點，應得其等之同意云
      云，應非可採。
    (二)惟為保障勞工權益，避免雇主利用調職手段懲戒甚或報復
      勞工，亦有必要就雇主調職命令權加以限制，是雇主如有
      調動員工之必要，仍應符合下列各原則：(1)基於企業經營
      上所必須；(2)不得違反勞動契約；(3)對勞工薪資及其他勞
      動條件未做不利益變更；(4)調動後工作與原有工作性質為
      其體能及技術所可勝任；(5)調動地點過遠，雇主應予必要
      協助。是勞工乃受雇主僱用從事工作獲致工資之人，雇主
      如因企業經營上所必需，且不違反勞動契約，對勞工薪資
      及其他勞動條件未作不利之變更，調動後工作與原有工作
      性質為勞工體能及技術所可勝任，調動工作之地點如過遠
      ，雇主亦給予必要之協助時，雇主始有自由調動勞工之權
      。是雇主固得因業務經營需要而調動勞工職務、工作地點
      ，惟仍應在雇主於業務、營業上有其必要性或合理性，且
      於動機與目的上無不當性，而勞工接受調職命令後所可能
      產生於生活上、薪資上之不利益程度，或勞工是否能勝任
      新派任之工作內容等，依一般社會通念判斷並未達於難以
      忍受之程度，作為雇主所為調職命令之合理性及有無權利
      濫用之考量基礎，且如在客觀上能認為勞資雙方就原有工
      作場所或工作內容具有限定之默示合意，則調職命令應再
      經勞工個別之同意始具效力。被告之人事管理規則第10.1
      條亦規定：被告因業務需要而遷調員工之服務地點，不得
      違反勞動契約原則等語，足見兩造亦約定被告因業務之需
      要而遷調原告之職務與服務地點時，仍應符合勞動契約及
      上開所述之調動原則，非可恣意為之。
    (三)查原告乙○○、丁○○至遲分別已於94年10月14日、同年
      12月15日前向被告表示無意願遷調至台北南港辦公區、被
      告無庸安排原告丁○○至關係企業面談等情，此有被告提
      出其主管Steve M.C.Yu於95年10月14日寄發給Daniel Gau
      、被告主管Chad Wu 於94年12月16日寄發給C.Y.Lin 之電
      子郵件記載略以：「乙○○：沒有意願。住新竹，因為父
      母親的意思及考慮到交通、住宿、花費、薪資的問題」、
      「丁○○…不用安排」等語（見本院卷第110 至第112 頁
      ）可按，且原告丁○○、乙○○亦於95年1 月4 日分別寄
      發電子郵件予被告人力資源暨行政處主管Rebecca Sun ，
      明確告知「公司未與員工本人達成協商，該臨時人事調動
      不予接受」等旨（見本院卷第113 頁至第116 頁），足見
      原告主張被告在未經其同意，於95年1 月3 日發布系爭調
      職命令，逕將原告自桃園龍潭廠調至台北「資材暨運籌處
      」之零組件資源開發部、資材整合一部任職乙節，應屬可
      採。
    (四)被告雖辯稱：原告於調職前之工作地點雖有變動，但其等
      之薪資、伙食津貼均不變，且被告備有交通車，並提供為
      期1 年、每月3,000 元之轉勤津貼，勞動條件未有不利變
      更等語。惟勞工之所以願受雇主僱用，除考慮工資、工作
      內容、工作時間等外，工作地點亦為重要之因素，故勞雇
      雙方訂立之勞動契約亦包含工作地點在內，苟非雇主確有
      必要且經雙方協商同意，雇主非可任意調換勞工工作地點
      ，否則雇主將可以調職為由，使勞工無法前往任職，而託
      詞謂其係自願離職或無故曠工經其終止勞動契約，毋須給
      付資遣費，以規避勞基法所課予雇主應給付資遣費之義務
      ，對勞工將無所保障。原告主張其等任職被告之龍潭廠區
      時，往返住家與公司間之時間約1 小時，調往台北南港區
      後，被告雖備有交通車，但原告必須在早上6 時30分出門
      趕搭7 時之交通車，於9 時到達工作地點，下午6 時下班
      後，須等到7 時才有交通車，於9 時始回到新竹，於9 時
      30分始能回到家中等情，為被告所不爭執，堪信為真實。
      是則，在調職後，原告花在通勤之時間，較調職前多出約
      3 小時，而被告就如此遠距離之調動，除加發以1 年為限
      、每月3,000 元之津貼外，並未提供其他諸如宿舍、房屋
      租金補助之方案，或針對自行開車者補貼加油費用等生活
      上必要之協助，此有系爭調職命令在卷可憑，於此情況下
      ，若原告遵從被告命令就任新職，勢必對個人家庭生活造
      成相當程度之犧牲，顯係對勞動條件作不利之變更，是應
      認系爭工作地點之遷調，仍應得原告之同意，始不違反勞
      動契約之內容。是縱被告確係因公司業務緊縮始為此項調
      動，但原告既明示不為同意，則被告在未得原告同意下，
      將其等調往台北南港區，自屬違反兩造勞動契約，是原告
      主張被告將其等調職，違反勞動契約及勞工法令，致損害
      其等之權益乙節，應為可採。
  四、按雇主違反勞動契約或勞工法令，致有損害勞工權益之虞
      者，勞工得不經預告終止契約，勞動基準法第14條第1 項
      第6 款定有明文。同條第2 項亦規定：勞工依前項第6 款
      規定終止契約者，應自知悉其情形之日起，30日內為之。
      經查被告於95年1 月3 日發布調職命令調整原告之工作地
      點，既違反勞動契約致損害原告之權益，則原告自得不經
      預告終止契約，又原告於95年1 月4 日即以存證信函為終
      止契約之意思表示，被告並已於同年月5 日收受該存證信
      函等情，已認定如前，是原告依上開規定為終止契約之意
      思表示，並未逾越上開除斥期間，從而，應認兩造間之勞
      動契約已於95年1 月5 日因原告終止契約意思表示到達被
      告時終止。
  五、次按「第17條規定於本條終止契約準用之。」、「雇主依
      前條終止勞動契約者，應依左列規定發給勞工資遣費：一
      、在同一雇主之事業單位繼續工作，每滿一年發給相當於
      一個月平均工資之資遣費。二、依前款計算之剩餘月數，
      或工作未滿一年者，以比例計給之。未滿一個月者以一個
      月計。」勞動基準法第14條第4 項、第17條分別定有明文
      。又「本條例施行前已適用勞動基準法之勞工，於本條例
      施行後，仍服務於同一事業單位而選擇適用本條例之退休
      金制度者，其適用本條例前之工作年資，應予保留。前項
      保留之工作年資，於勞動契約依勞動基準法第十一條、第
      十三條但書、第十四條、第二十條、第五十三條、第五十
      四條或職業災害勞工保護法第二十三條、第二十四條規定
      終止時，雇主應依各法規定，以契約終止時之平均工資計
      給該保留年資之資遣費或退休金，並於終止勞動契約後三
      十日內發給。」、「勞工適用本條例之退休金制度者，適
      用本條例後之工作年資，於勞動契約依勞動基準法第十一
      條、第十三條但書、第十四條及第二十條或職業災害勞工
      保護法第二十三條、第二十四條規定終止時，其資遣費由
      雇主按其工作年資，每滿一年發給二分之一個月之平均工
      資，未滿一年者，以比例計給；最高以發給六個月平均工
      資為限，不適用勞動基準法第十七條之規定。依前項規定
      計算之資遣費，應於終止勞動契約後三十日內發給。選擇
      繼續適用勞動基準法退休金規定之勞工，其資遣費依同法
      第十七條規定發給。」勞工退休金條例第11條第1 項、第
      2 項、第12條亦分別定有明文。經查原告主張原告丁○○
      、乙○○就勞工退休金制度係分別選擇適用勞動基準法之
      規定及勞工退休金條例之規定等情，有勞工退休金制度選
      擇意願徵詢表影本2 份附卷可按，並為被告所不爭執，堪
      信為真實。又原告均係依勞動基準法第14條之規定終止兩
      造間之勞動契約，則原告丁○○、乙○○主張其等各得依
      勞動基準法第17條、勞工退休金條例第11條、第12條之規
      定請求被告給付資遣費乙節，自屬有據。茲計算原告丁○
      ○、乙○○各得請求之金額如次：
    (一)原告丁○○、乙○○雖均係於87年4 月1 日始與被告訂立
      勞動契約，並自該日起任職於被告，惟其等前分別於76年
      6 月2 日、83年8 月29日起即任職於被告之關係企業宏碁
      電腦股份有限公司，而原告丁○○、乙○○於任職於被告
      時，均與被告簽訂協議書，約定被告同意併計原告2 人在
      宏碁電腦股份有限公司之服務年資（見本院卷第51頁、第
      53頁），是原告丁○○主張其得請求資遣費之工作年資，
      應自76年6 月2 日起至95年1 月5 日止，共18年8 月；原
      告乙○○得請求資遣費之工作年資，應自83年8 月29日起
      至95年1 月5 日止，於法有據。
    (二)原告丁○○主張其平均工資為37,300元，為被告所不爭執
      ，堪信為真實，而其就勞工退休金制度係選擇適用勞動基
      準法之規定，已如前述，則其依勞動基準法第17條之規定
      得請求被告給付之資遣費為696,266 元〔37,300×（18＋
      2/3） ＝696,266 ，元以下捨去〕。原告乙○○主張其平
      均工資為29,900元，亦為被告所不爭執，而可採信。又其
      就勞工退休金制度係選擇適用勞工退休金條例之規定，亦
      如前述，故原告乙○○得向被告請求發給之資遣費為：自
      83年8 月起至94年6 月止之10年11個月，依勞基法第17條
      之規定計算，為326,408 元〔29,900×（10＋11/12）＝
      326,408 〕；自94年7 月起至95年1 月5 日止之189 日，
      依勞工退休金條例第12條第1 項之規定計算，為7,741 元
      （29,900×1/ 2×189/365 ＝7,741） ，總計得請求之金
      額為334,149 元（326,408 ＋7,741 ＝334,149） 。
  六、末按給付有確定期限者，債務人自期限屆滿時起，負遲延
      責任。遲延之債務，以支付金錢為標的者，債權人得請求
      依法定利率計算之遲延利息，但約定利率較高者，仍從其
      約定利率。應付利息之債務，其利率未經約定，亦無法律
      可據者，週年利率為5 ﹪。民法第229 條第1 項、第233
      條第1 項及第203 條分別定有明文。經查兩造間之勞動契
      約既於95年1 月5 日終止，被告依上開勞動基準法及勞工
      退休金條例之規定，應於終止日30日內即95年2 月4 日前
      發給原告前項金額之資遣費，惟被告迄未給付，自應負給
      付遲延責任。則原告就被告應給付之前開金額，請求自起
      訴狀繕本送達被告之翌日即95年7 月20日起至清償日止，
      按週年利率5 ﹪計算之利息，於法有據。
  七、從而，原告丁○○、乙○○依資遣費給付請求權，各請求
      被告給付696,266 元、334,149 元，及均自95年7 月20日
      起至清償日止，按週年利率5 ﹪計算之利息為有理由，應
      予准許。
  八、兩造均陳明願供擔保，聲請宣告假執行及免為假執行，經
      核尚無不合，爰分別酌定相當擔保金額，宣告之。
  九、本件事證已臻明確，兩造其餘攻擊防禦方法，核與本件判
      決結果不生影響，爰不一一論述，併此說明。
丁、訴訟費用負擔之依據：民事訴訟法第78條。
中　　華　　民　　國　　96　　年　　5 　　月　　31　　日
                  勞工法庭    法　官  林望民
上列為正本係照原本作成
如對本判決上訴，須於判決送達後20日內向本院提出上訴狀
中　　華　　民　　國　　96　　年　　5 　　月　　31　　日
                              書記官  曾建中
